臺灣高雄地方法院高雄簡易庭裁定
111年度雄秩字第66號
移送機關    高雄市政府警察局三民第二分局
被移送人    吳振嘉



上列被移送人因社會秩序維護法案件，經移送機關以民國111年6
月2日高市警三二分偵字第11170410200 號移送審理，本院裁定
如下：
    主    文
吳振嘉攜帶經主管機關公告查禁之器械，處罰鍰新臺幣貳仟元。
扣案之手銬壹只沒入。
    事  實  及  理  由
一、移送意旨略以：被移送人受合迪股份有限公司委託協尋證人
    陳昭璋所有之未依約繳納貸款之車牌號碼000-0000號自小客
    車，於民國111年1月24日13時許，自高雄市○○區○○路00號一
    路尾隨至高雄市三民區九如一路與永年街口，趁停等紅燈之
    際，請陳昭璋下車欲釐清債務問題，陳昭璋不予理會，被移
    送人遂持手銬敲打其車窗，陳昭璋遂向警方報案，警方到場
    後查獲經主管機關公告查禁之手銬1 只。因認被移送人違反
    社會秩序維護法第63條第1 項第8 款之規定，爰移請裁處等
    語。
二、按警械非經內政部或其授權之警察機關許可，不得定製、售
    賣或持有，違者由警察機關沒入。但法律另有規定者，從其
    規定。前項許可定製、售賣或持有之警械種類規格、許可條
    件、許可之申請、審查、註銷、撤銷或廢止及其他應遵行事
    項之辦法，由內政部定之，警械使用條例第14條定有明文。
　　又製造、運輸、販賣、攜帶或公然陳列經主管機關公告查禁
    之器械者，處3 日以下拘留或新臺幣30,000元以下罰鍰，社
    會秩序維護法第63條第1 項第8 款亦有明文。
三、經查，扣案之手銬1 只係屬行政院75年6 月27日台75內字第
    13403 號函核定、95年5 月30日臺治字第0950023739號函修
    正之「警察機關配備警械種類規格表」之警銬之一種，並依
    內政部81年4 月29日台( 81) 內警字第0000000 號公告列為
    查禁之器械，本件被移送人於警詢時既自承於上開時、地攜
    帶經扣案之手銬1 只等情不諱，並有扣案之手銬1 只可佐，
    被移送人雖辯稱係因配合警方抓現行犯才會攜帶云云，惟警
    察機關要無此配置人員，且其亦自陳手銬係自蝦皮購入等語
    ，更可見其所辯不足採信。是被移送人未依警械許可定製售
    賣持有管理辦法第7 條之規定申請許可而持有，核其所為，
    係違反社會秩序維護法第63條第1 項第8 款之非行，堪以認
    定，自應依法論處。本件爰審酌被移送人違序後態度及其年
    齡智識、其違序行為對於社會治安所生影響等一切情狀，量
    處如主文所示之處罰。
四、扣案手銬1 只，係內政部公告之查禁物，不論是否屬行為人
    所有，均應予沒入，爰依社會秩序維護法第22條第1 項第2 
    款規定宣告沒入之。
五、依社會秩序維護法第45條第1 項、第63條第1 項第8 款、第
    22條 第1 項第2 款，裁定如主文。
中　　華　　民　　國　　111 　年　　4 　　月　　7 　　日
                  高雄簡易庭  法　　　官  楊詠惠
以上正本係照原本作成。
如不服本裁定，得於裁定書送達之翌日起5 日內，以書狀敘述理
由，向本庭提起抗告。
中　　華　　民　　國　　111 　年　　4 　　月　　7 　　日
                              書  記  官  蔡佩珊